臺灣臺東地方法院刑事裁定　
111年度聲字第342號
聲  請  人  
即  受刑人  張震宇




上列聲明異議人即受刑人因家庭暴力之傷害案件，對臺灣臺北地
方檢察署檢察官執行之指揮（111年度執助字第1105號）聲明異
議，本院裁定如下：
    主  文
聲明異議駁回。
    理  由
一、聲明異議意旨略以：聲請人即受刑人張震宇(下稱受刑人)曾
    向本院聲請以電子郵件、公示送達方式或依法將判決書紙本
    公函寄至臺灣在瑞士日內瓦或他國之代表處(如法國巴黎)為
    送達，臺灣代表處會連絡受刑人前往簽收法院公函，惟受刑
    人均未收到傳票及本院109年訴字第50號刑事判決書等司法
    文書。又異議人身患殘障多年，日常生活雖可自理，惟身體
    每況愈下，曾經診斷出高血壓、下肢水腫、腳部水腫及心臟
    衰竭等問題，並罹有脊椎殘障及心臟瓣膜閉鎖不全等疾病，
    綜合以上情事，請求本院調閱本案全部卷證資料，並參閱該
    案卷證是否涉有偽造之資證、證據是否適法，若本院查明該
    案有疏漏之處，改判受刑人係依刑法第24條之自衛行為或准
    許對該案提出上訴或同意該案剩餘刑期之執行准予易科罰金
    等語。
二、按受刑人或其法定代理人或配偶以檢察官執行之指揮為不當
    者，得向諭知該裁判之法院聲明異議，刑事訴訟法第484 條
    定有明文。又執行機關對於審判機關所為之裁判，並無審查
    內容之權，故裁判是否違法，並非執行機關所得過問，是聲
    明異議之對象，應係檢察官之執行指揮行為，而非檢察官據
    以指揮執行之裁判，故所稱「檢察官執行之指揮不當」，係
    指檢察官有積極執行指揮之違法及其執行方法有不當等情形
    而言；檢察官如依確定判決、裁定指揮執行，即無執行之指
    揮違法或其執行方法不當之可言，至於原確定判決、裁定，
    是否有認定事實錯誤或違背法令之不當，應循再審或非常上
    訴程序以資救濟，尚無對之聲明異議之餘地（最高法院108
    年度台抗字第79號裁定意旨參照）。　　　　
三、經查，受刑人前因家庭暴力之傷害案件，經本院以109年度
    訴字第50號判決判處有期徒刑3月確定，嗣經臺灣臺北地方
    檢察署(下稱臺北地檢署)檢察官以111年執助字第50號指揮
    書執行，有臺灣高等法院被告前案紀錄表1份在卷可稽。從
    而，檢察官依上開確定判決之內容而為指揮執行，自難認檢
    察官執行之指揮有何違法或其執行方法不當，本件聲明異議
    意旨，並非對檢察官之執行或其方法有何異議指摘，而係對
    本院上開確定判決以訴訟通知未合法送達及卷證涉有偽造之
    資證等理由，循聲明異議程序再事爭執，受刑人實係請求撤
    銷本院之確定判決，並調查證據重新審理之，惟此並非聲明
    異議程序所得審究。揆諸前揭說明，本件非屬聲明異議之範
    疇。從而，受刑人以上開理由指摘檢察官之執行指揮為不當
    ，向本院聲明異議，為無理由，應予駁回。　　
四、至受刑人請求剩餘刑期之執行准予易科罰金乙節，本案既為
    得易科罰金案件，雖受刑人現於法務部○○○○○○○執行徒刑，
    仍得由受刑人之配偶、三親等內血親、二親等內姻親持證明
    文件及部分易科罰金之金額，至臺北地檢署代為聲請准予易
    科罰金，併此指明。
五、據上論斷，應依刑事訴訟法第486條，裁定如主文。
中　　華　　民　　國　　111 　年　　9 　　月　　30　　日
                  刑事第三庭     法　官　施伊玶
以上正本證明與原本無異。
如不服本裁定，應於裁定送達後5日內向本院提出抗告狀（須附
繕本）。
「切勿逕送上級法院」　　　　　　　　　　　          
　　　　　　　　　　　           書記官  劉嘉綸
中　　華　　民　　國　　111 　年　　9 　　月　　30　　日